es: Arte y ocio > Hobbies y artes creativas > Instrumentos musicales > Instrumentos de viento madera > Flautas de plástico: Flautas de plástico alto; Flautas de plástico bajo; Flautas de plástico soprano; Flautas de plástico tenor
tr: Sanat ve Eğlence > Hobiler ve Sanatsal Çalışmalar > Müzik Aletleri > Nefesli Çalgılar > Flutophone'lar: Alto Flutofonlar; Bas Flutofonlar; Soprano Flutofonlar; Tenor Flutofonlar
cs: Umění a zábava > Hobby, hudba a výtvarné umění > Hudební nástroje > Dřevěné dechové nástroje > Flutophony: Altové flutofony; Basové flutofony; Sopránové flutofony; Tenorové flutofony
bg-BG: Изкуства и развлечения > Хобита и творчески изкуства > Музикални инструменти > Дървени духови инструменти > Флутофони: Алт флутофони; Бас флутофони; Сопрано флутофони; Тенор флутофони
hr-HR: Umjetnost i zabava > Hobiji i kreativne umjetnosti > Glazbala > Drvena puhaća glazbala > Flautofoni: Alt-flautofoni; Bas-flautofoni; Sopran flautofoni; Tenor flautofoni
fr: Arts et loisirs > Loisirs et arts créatifs > Instruments de musique > Instruments à vent > Tonettes: Tonettes altos; Tonettes basses; Tonettes soprano; Tonettes ténor
vi: Nghệ thuật và giải trí > Sở thích và nghệ thuật sáng tạo > Nhạc cụ > Nhạc cụ bằng gỗ > Sáo flutophone: Sáo flutophone Alto; Sáo flutophone bass; Sáo flutophone soprano; Sáo flutophone tenor
lt-LT: Menai ir pramogos > Hobiai ir menai > Muzikos instrumentai > Mediniai pučiamieji instrumentai > Flutofonai: Alto flutofonai; Boso flutofonai; Soprano flutofonai; Tenoro flutofonai
ko: 아트/엔터테인먼트 > 취미/예술 > 악기 > 목관악기 > 플룻폰: 알토 플룻폰; 베이스 플룻폰; 소프라노 플룻폰; 테너 플룻폰
da: Kunst og underholdning > Hobby og håndarbejde > Musikinstrumenter > Blæserinstrumenter > Begynderblokfløjter: Altbegynderblokfløjter; Basbegynderblokfløjter; Sopranbegynderblokfløjter; Tenorsbegynderblokfløjter
en: Arts & Entertainment > Hobbies & Creative Arts > Musical Instruments > Woodwinds > Flutophones: Alto Flutophones; Bass Flutophones; Soprano Flutophones; Tenor Flutophones
zh-TW: 藝術/娛樂 > 嗜好和創作藝術 > 樂器 > 木管樂器 > 縱笛: 中音縱笛; 低音縱笛; 高音縱笛; 次中音縱笛
nl: Kunst en entertainment > Hobby's en creatieve vaardigheden > Muziekinstrumenten > Houten blaasinstrumenten > Fluitofoons: Altfluitofoons; Basfluitofoons; Sopraanfluitofoons; Tenorfluitofoons
ro-RO: Artă și divertisment > Hobby-uri și artă > Instrumente muzicale > Instrumente de suflat > Flautofon: Flautofon alto; Flautofon bas; Flautofon soprano; Flautofon tenor
th: ศิลปะและความบันเทิง > งานอดิเรกและศิลปะสร้างสรรค์ > เครื่องดนตรี > เครื่องเป่าลมไม้ > ฟลูโตโฟน: อัลโตฟลูโตโฟน; เบสฟลูโตโฟน; โซปราโนฟลูโตโฟน; เทเนอร์ฟลูโตโฟน
ru: Искусство и развлечения > Хобби и творчество > Музыкальные инструменты > Деревянные духовые инструменты > Флейтофоны: Альт-флейтофоны; Бас-флейтофоны; Сопрано-флейтофоны; Тенор-флейтофоны
nb: Kunst og underholdning > Hobby og kreativitet > Musikkinstrumenter > Treblåseinstrumenter > Flutophoner: Altflutophoner; Bassflutophoner; Sopranflutophoner; Tenorflutophoner
fi: Taide ja viihde > Harrastukset ja taiteet > Soittimet > Puupuhaltimet > Flutofonit: Alttoflutofonit; Bassoflutofonit; Sopraanoflutofonit; Tenoriflutofonit
pt-BR: Artes e entretenimento > Hobbies e artes > Instrumentos musicais > Instrumentos de sopro de madeira > Flautas de plástico: Flautas de plástico altas; Flautas de plástico baixas; Flautas de plástico soprano; Flautas de plástico tenor
sv: Konst och underhållning > Hobby och skapande > Musikinstrument > Träblåsinstrument > Flutophones: Altflutofoner; Basflutofoner; Sopranflutofoner; Tenorflutofoner
pl: Sztuka i rozrywka > Hobby i sztuki piękne > Instrumenty muzyczne > Instrumenty dęte drewniane > Flutofony: Flutofony altowe; Flutofony basowe; Flutofony sopranowe; Flutofony tenorowe
pt-PT: Artes e lazer > Passatempos e artes criativas > Instrumentos musicais > Madeiras > Flautas de bisel: Flauta doce alto; Flauta doce baixo; Flauta doce soprano; Flauta doce tenor
zh-CN: 艺术与娱乐 > 爱好/艺术创作 > 乐器 > 木管乐器 > 儿童启蒙竖笛: 中音儿童启蒙竖笛; 低音儿童启蒙竖笛; 高音儿童启蒙竖笛; 次中音儿童启蒙竖笛
sk-SK: Umenie a zábava > Záľuby a tvorivé dielne > Hudobné nástroje > Drevené dychové nástroje > Flutofóny: Altové flutofóny; Basové flutofóny; Sopránové flutofóny; Tenorové flutofóny
de: Kunst & Unterhaltung > Hobby & Kunst > Musikinstrumente > Holzblasinstrumente > Kinderflöten: Altkinderflöten; Basskinderflöten; Soprankinderflöten; Tenorkinderflöten
sl-SI: Kultura in zabava > Hobiji in ustvarjalne umetnosti > Glasbila > Lesna pihala > Flavtofoni: Altovski flavtofoni; Basovski flavtofoni; Sopranski flavtofoni; Tenorski flavtofoni
hu: Művészet és szórakoztatás > Hobbik és kreatív művészet > Hangszerek > Fafúvósok > Flutofonok: Altflutofonok; Basszusflutofonok; Szopránflutofonok; Tenorflutofonok
ja: 芸術・エンターテイメント > 趣味・コレクション > 楽器 > 木管楽器 > フルートフォン: アルトフルートフォン; バスフルートフォン; ソプラノフルートフォン; テナーフルートフォン
it: Arte e svago > Hobby e arti creative > Strumenti musicali > Legni > Flauti per bambini: Flautofoni contralto; Flautofoni bassi; Flutofoni soprano; Flutofoni tenore
el: Τέχνες & Ψυχαγωγία > Χόμπι & Δημιουργικές Τέχνες > Μουσικά όργανα > Ξύλινα πνευστά > Flutophones: Alto Flutophones; Bass Flutophones; Soprano Flutophone; Tenor Flutophones